臺灣苗栗地方法院民事判決　　　　　　 96年度苗簡字第216號
原　　　告　乙○○
　　　　　　　　　　　　號
　　　　　　甲○○
　　　　　　　　　　　　號
　　　　　　丙○○
　　　　　　戊○○
共　　 同
訴訟代理人　江錫麒律師
被　　　告　丁○○
　　　　　　　　　　　　1弄1.
　　　　　　己○○
上列當事人間請求確認合夥契約關係不存在事件，本院於民國96
年5 月24日言詞辯論終結，判決如下：
    主  文
確認兩造間就騷貓酒家之合夥契約關係自民國八十五年七月十六
日起不存在。
訴訟費用新臺幣貳仟壹佰元由被告負擔。
    事實及理由
一、原告主張：被告己○○與原告4 人原均係騷貓視聽歌唱有限
    公司之股東，該公司於民國85年2 月初解散結束營業，被告
    己○○及丁○○於同年3 月5 日，在同址設立騷貓酒家，並
    邀同原告4 人為合夥人，每人出資新臺幣（下同）50,000元
    ，由被告丁○○向苗栗縣政府提出合夥契約書，申請營利事
    業登記，嗣後原告4 人於同年5 月15日向被告聲明退夥，騷
    貓酒家由被告2 人繼續經營，詎因被告2 人就騷貓酒家無力
    納稅，欠稅金額高達1,945,817 元，經法務部行政執行署新
    竹行政執行處於95年1 月17日，以騷貓酒家合夥人均為納稅
    義務人為由，而查封原告乙○○、甲○○所有之不動產，原
    告4 人始知於85年間退出合夥團體時，未向苗栗縣政府辦理
    騷貓酒家之合夥人變更登記，致法務部行政執行署誤認原告
    4 人為合夥人，而強制執行原告乙○○、甲○○所有之前開
    財產，然兩造間已無合夥關係存在之事實，業經本院刑事庭
    於95年度自字第2 號刑事判決中加以認定，此項法律關係消
    極不存在之事實，倘未能加以確定，將導致原告4 人之財產
    有遭強制執行之危險，此項危險應得以確認判決加以除去，
    為此依民法第686 條之規定，請求確認兩造間就騷貓酒家之
    合夥契約關係，於原告聲明退夥之兩個月後，即自85年7 月
    16日起不存在等語，並聲明如主文所示。
二、被告2 人則表示：原告4 人確曾於85年5 月間通知被告，表
    示將退出合夥，由被告2 人繼續經營騷貓酒家等語，而認諾
    原告之主張。
三、得心證之理由：
    按當事人於言詞辯論時為訴訟標的之捨棄或認諾者，應本於
    其捨棄或認諾為該當事人敗訴之判決，民事訴訟法第384 條
    定有明文。又「上訴人既於言詞辯論時為訴訟標的之認諾，
    法院即應不調查被上訴人所主張為訴訟標的之法律關係是否
    果屬存在，而以認諾為該上訴人敗訴之判決基礎。」，最高
    法院45年台上字第31號判例意旨可資參照。查原告前揭主張
    ，業據被告2 人於言詞辯論期日當庭表示認諾，揆諸上揭法
    條規定及判例意旨，本院無庸調查原告據以主張訴訟標的之
    法律關係是否果屬存在，應逕以被告2 人之認諾，准許原告
    之請求，為被告敗訴之判決。又兩造間之合夥關係，雖因原
    告聲明退夥而自85年7 月16日起不存在，然因原告4 人並未
    依商業登記法之規定辦理變更登記，其是否得因此豁免稅款
    之追繳，仍應依同法第19條之規定加以認定，是為另一問題
    ，附此敘明。
四、本件事證已臻明確，兩造所提其餘攻擊防禦方法及證據經審
    酌之後，核與判決結果不生影響，爰不一一論述，附此敘明
    。
五、訴訟費用負擔之依據：民事訴訟法第78條、第85條第1 項前
    段。
中　　華　　民　　國　　96　　年　　5 　　月　　31　　日
                  民事庭法　官　邱光吾
以上正本係照原本作成
如對本判決上訴，須於判決送達後20日內向本院提出上訴狀
中　　華　　民　　國　　96　　年　　5 　　月　　31　　日
                        書記官　葉燕蓉
